

# CONTACT

3 rue Elzevir75003 Paris

(+33) 6 45 30 97 21

☑ ericchow8@gmail.com

in Linkedin.com/in/ericchow-developpeur-webjunior

## SOFT SKILLS

Créativité Communication Relation publique Flexibilité Collaboration

## **LANGUES**

FRANCAIS bilingue

ANGLAIS bilingue

MANDARIN maternelle

**CANTONAIS** maternelle

MALAIS maternelle

# **ERIC CHOW**

## DEVELOPPEUR D'APPLICATION MULTIMEDIA JUNIOR

Issu du monde de la mode dans le retail, je me suis orienté vers une formation développeur d'application multimédia chez DORANCO afin d'acquerir les compétences dans le web developement dont je suis passionné.

Curieux, méticuleux, rigoureux et motivé avec une expérience dans la création et la maintenance d'applications Web. Cherchant à rejoindre une équipe dynamique où je peux utiliser mes compétences pour contribuer au succès de l'organisation.

### **EXPERIENCE PROFESSIONNELLE**

DEC 2013 – PRESENT **CONSEILLER DE VENTE EN MAROQUINERIE, PRÊT A** 

PORTER HOMME/FEMME & HORLOGERIE

Fendi, Givenchy, Ermenegildo Zegna, DKNY, Bally,

Omega

MAI 2020 – MAI 2021 **CO-FONDATEUR** 

Nadi Organics, Kuala Lumpur, Malaisie.

JUIN 2008 – DEC 2010 RESPONSABLE DE L'EVENEMENTIEL

PT FOUNDATION (ONG) Kuala Lumpur, Malaisie.

**2007 – 2008 GERANT DE RESTAURANT** 

Cova café.bistro.lounge, Kuala Lumpur, Malaisie.

JUIN 2005– JUIL 2006 MANNEQUIN EN FREELANCE

Kuala Lumpur, Malaisie

#### **FORMATION**

2023 Formation Développeur d'Applications Multimedia

DhD

DORANCO, Paris.

Mettre en place un projet avec la méthode AGILE.

- Rédiger un cahier des charges suivant les besoin des clientes ainsi que les solutions adaptée.
- Concevoir un site web avec HTML & CSS et l'optimiser avec Javascript (ES6)
- Créer et exploiter un système de base de données à l'image de MYSOL
- Développer, sécuriser et rendre le site web dynamique avec PHP
- Capable de réaliser une page web avec les CMS comme WordPress ou à l'aide de framework Bootstrap.

2006 – 2007 Certificat de Pâtisserie

Taylor's College School of Hospitality, Malaisie.

2005 – 2006 Brevet de Technicien Supérieur d'hôtellerie

Jeux video

Taylor's College School of Hospitality, Malaisie.

#### **CENTRE D'INTERET**



La cuisine



La plongée



Course à pied



La musculation



Piano



Voyage (Indochine 3 mois, La Chine 3 mois, La thailande 4 mois, Singapour 6 mois)